臺灣臺南地方法院刑事判決　　　　　　　100年度易字第489號
公　訴　人　臺灣臺南地方法院檢察署檢察官
被　　　告　葉進成
上列被告因竊盜案件，經檢察官提起公訴（100年度偵字第4289
號），被告於本院準備程序進行中，先就被訴事實為有罪之陳述
，經本院進行簡式審判程序審理，判決如下：
    主  文
葉進成犯電業法第一百零五條之竊盜罪，共罪，各處有期徒刑
捌月。扣案之斜口鉗壹支、鐵條柒支均沒收。應執行有期徒刑壹
年。扣案之斜口鉗壹支、鐵條柒支均沒收
    事  實
一、葉進成因失業欠缺經濟來源，竟意圖為自己不法之所有，先
    後為下列竊盜電線之犯行：
（一）民國100年1月31日下午8時許，見吳香所有、位於臺南市
      安南區○○路○段（台電電表編號00-0000-00）旁之魚塭
      無人看管，竟基於為自己不法所有之意圖，以其所有客觀
      上可供兇器使用之鐵條7支插附於電線桿孔洞攀爬至頂端
      ，再持其所有客觀上具危險性可供兇器使用之斜口鉗剪斷
      電纜線約5公尺「價值約新台幣（下同）7千元」，得手後
      以車牌號碼QN8-510號機車載離現場，變賣得款約5,000元
      後花用殆盡。
（二）100年3月1日下午7時許，見郭清華所有、位於臺南市○○
      區○○路六段（學甲寮高分12電線桿）旁之魚塭無人看管
      ，以其所有客觀上可供兇器使用之鐵條7支插附於電線桿
      孔洞攀爬至頂端，再持其所有客觀上具危險性可供兇器使
      用之斜口鉗剪斷24m/m電纜線15公尺、8m/m電纜線60公尺
      （價值約10,000元），得手後以車牌號碼QN8-510號機車
      載離現場。
（三）100年3月4日下午7時許，見郭仙令所有、位於臺南市○○
      區○○路六段（學甲寮高分16電線桿）旁之魚塭無人看管
      ，以其所有客觀上可供兇器使用之鐵條7支插附於電線桿
      孔洞攀爬至頂端，再持其所有客觀上具危險性可供兇器使
      用之斜口鉗剪斷電纜線約20公尺（價值約500元），得手
      後以車牌號碼QN8-510號機車載離現場。
二、嗣經警循線查悉上情，經葉進成帶同前往臺南市○○區○○
    路六段（學甲寮高分12電線桿）旁之魚塭寮，起出郭清華、
    郭仙令失竊之電纜線，並扣得鐵條7支及斜口鉗1支。
三、案經臺南市政府警察局第三分局移送臺灣臺南地方法院檢察
    署檢察官偵查起訴。
    理  由
一、本案被告葉進成所犯刑法第321條第1項第3款之攜帶凶器竊
    盜罪，並非死刑、無期徒刑或最輕本刑有期徒刑3年以上之
    罪，亦非高等法院管轄第一審案件，且於準備程序進行中，
    被告先就被訴事實為有罪之陳述（見本院卷第12頁），經告
    知被告簡式審判程序之旨，並聽取檢察官、被告之意見後，
    本院認為適宜進行簡式審判程序，是本案之證據調查，依刑
    事訴訟法第273條之2規定，不受同法第159條第1項、第16 1
    條之2、第161條之3、第163條之1及第164條至第170條規定
    之限制，合先敘明。
二、上開犯罪事實，業據被告葉進成於警詢、偵查及本院審理時
    坦承不諱，核與證人即被害人吳香、郭清華、郭仙令於警詢
    證述之情節相符，並有贓物認領保管單2紙及現場照片等在
    卷可稽，且有扣案之鐵條7支及斜口鉗1支可資佐憑，是被告
    上開自白與事實相符，堪以採信。本案事證已臻明確，被告
    犯行洵堪認定，自應依法論科。
三、按台電公司係應一般需用供給電能之事業經營者，為電業經
    營者，其所架設之電線，係供傳輸電力之用，應屬電業法所
    稱之供電設備無訛。又電業法第105條規定「竊盜或損壞電
    桿、電線、變壓器或其他供電設備者，依刑法之規定從重處
    斷。」，因該法條本身並無「刑」之規定，並非完備之刑罰
    法規，僅係說明有上開犯罪行為者，均依刑法之規定從重處
    斷。因之行為如符合刑法上之竊盜罪者，即依竊盜罪論罪科
    刑；符合毀損罪者，即依毀損罪論罪科刑，亦即電業法第10
    5條所指之犯罪即係刑法上之竊盜罪或毀損罪（最高法院96
    年度台上字第748號判決意旨參照）。再按刑法第321條第1
    項第3款所規定之攜帶兇器竊盜罪，係以行為人攜帶兇器竊
    盜為其加重條件，此所謂兇器，其種類並無限制，凡客觀上
    足對人之生命、身體、安全構成威脅，具有危險性之兇器均
    屬之，且祇須行竊時攜帶此種具有危險性之兇器為已足，並
    不以攜帶之初有行兇之意圖為必要（最高法院79年台上字第
    5253號判例、94年度台非字第264號判決意旨參照）。查被
    告竊盜時所攜帶鐵條7支及斜口鉗1支，均係金屬鐵製材質而
    質地堅硬，若持以行兇，客觀上足以對人之身體、生命構成
    威脅，具有殺傷力，堪認上開物品在客觀上足對人之生命、
    身體、安全構成威脅，而具有行兇之危險性，依照前揭判例
    之意旨，均屬刑法第321條第1項第3款之兇器無訛。
四、核被告3次所為之竊盜犯行，均係違反電業法第105條，且其
    行為符合刑法第321條第1項第3款之加重竊盜罪，各應依刑
    法第321條第1項第3款之規定論處罪刑。又起訴書雖漏未述
    及被告所竊取之物，乃台電公司所架設之供電電線，因認被
    告3次所為，分別係犯刑法第321條第1項第3款之攜帶兇器竊
    盜罪，然此業經公訴檢察官當庭補充電業法第105條之論罪
    法條，且經本院於訊問被告前告知其此部分所犯之罪名（見
    本院卷第11頁背面），附此敘明。爰審酌被告不思正當努力
    工作營生，竟圖不勞而獲，先後3次隨意竊取被害人等向台
    電公司申請架設之供電電線，侵害他人之財產法益非輕，且
    影響台電公司供電之穩定性，兼衡其竊取之財物價值尚非鉅
    額，事後已將事實一、（二）、（三）所竊得之電纜線返還
    被害人郭清華、郭仙令，且犯罪後坦承犯行，尚有悔意等一
    切情狀，各量處如主文所示之刑，並定其應執行之刑。另檢
    察官雖當庭對被告各次加重竊盜犯行，各求處有期徒刑8月
    ，並定應執行有期徒刑1年6月，惟本院審酌上情，認處以如
    主文所示之刑，已可達儆懲之效，併此敘明。
五、扣案之鐵條7支及斜口鉗1支，為被告所有供犯本案加重竊盜
    罪所用之物，業據被告供承在卷（見本院卷第14頁），爰依
    刑法第38條第1項第2款之規定沒收之。
據上論斷，應依刑事訴訟法第273條之1第1項、第299條第1項前
段，電業法第105條，刑法第321條第1項第3款、第51條第5款、
第38條第1項第2款，判決如主文。
本案經檢察官詹尚晃到庭執行職務。
中    華    民    國   100    年    5     月    31    日
                刑事第二庭    法  官  張銘晃
以上正本證明與原本無異
如不服本判決應於收受本判後十日內向本院提出上訴書狀，並應
敘述具體理由。如未敘述上訴理由者，應於上訴期間屆滿後二十
日內向本院補提理由書狀（均須按他造當事人之人數附繕本，切
勿逕送上級法院）。
                              書記官  鄭梅君
中    華    民    國   100    年    5     月    31    日
附錄本件論罪科刑法條：
電業法第105條
竊盜或損壞電桿、電線、變壓器或其他供電設備者，依刑法之規
定從重處斷。
刑法第321條
犯竊盜罪而有下列情形之一者，處 6 月以上、5 年以下有期徒
刑，得併科新臺幣 10 萬元以下罰金：
一、侵入住宅或有人居住之建築物、船艦或隱匿其內而犯之者。
二、毀越門扇、牆垣或其他安全設備而犯之者。
三、攜帶兇器而犯之者。
四、結夥三人以上而犯之者。
五、乘火災、水災或其他災害之際而犯之者。
六、在車站、埠頭、航空站或其他供水、陸、空公眾運輸之舟、
    車、航空機內而犯之者。
前項之未遂犯罰之。